---
title: "anova"
author: "Алиса Селезнева"
date: "2023-01-23"
output: html_document
---

```{r setup, include=FALSE}
knitr::opts_chunk$set(echo = TRUE)
library(tidyverse)
library(multcomp)
```

```{r}
soccer_general <- read.csv("soccer.csv", sep=";")[, 2:6] %>% 
    mutate(Position = as.factor(Position), 
    Nationality = as.factor(Nationality), 
    Age = as.numeric(Age), 
    Height = as.numeric(Height)) %>% 
filter(Nationality %in% c("Spanish", "Italian", "German", "English", "Argentinian")) 
set.seed(1) 
```

```{r}
soccer_wrk <- soccer_general[sample(1:nrow(soccer_general), 150), ] %>% 
    mutate(Nationality = factor(Nationality))
```


ANOVA

Посмотрю с помощью дисперсионного анализа, есть ли какая-то разница между группами. 
```{r}
aov_position <- aov(Height ~ Position, data = soccer_wrk)
summary(aov_position)
```
По результатам теста понимаю, что разница между группами есть, но сказать, между какими конкретно, не могу.

Использую процедуру Хоторна-Бретца-Вестфалла для того, чтобы описать взаимосвязь между ростом футболиста и его положением на поле (p-values + доверительные интервалы).
```{r}
post_hoc_position <- aov_position %>%
  glht(linfct = mcp(Position = "Tukey")) 
summary(post_hoc_position)
```
```{r}
CI <- confint(post_hoc_position)
fortify(CI)
```

```{r}
ggplot(CI, aes(lhs, estimate, ymin = lwr, ymax = upr)) +
  geom_pointrange() +
  geom_hline(yintercept=0, linetype="11", colour="grey60") +
  geom_errorbar(width=0.1) + 
  coord_flip() +
  ggtitle("95% family-wise доверительный интервал") +
  ylab("Разница в среднем росте, см") +
  xlab("Позиция") +
  theme_light()
```

График наглядно показывает, что статистически значимая разница есть в парах полузащитник-вратарь, полузащитник-защитник, вратарь-нападающий и вратарь-защитник. Вратари во всех парах выше. Все согласуется с прошлой домашкой.


Теперь проанализирую взаимосвязь роста и страны, за которую играет футболист.

Сначала проведу дисперсионный анализ.
```{r}
aov_nationality <- aov(Height ~ Nationality, data = soccer_wrk)
summary(aov_nationality)
```
Похоже, что разницы между группами нет. 

```{r}
post_hoc_nationality <- aov_nationality %>%
  glht(linfct = mcp(Nationality = "Tukey")) 
summary(post_hoc_nationality)

CI_nat <- confint(post_hoc_nationality)
```
```{r}
ggplot(CI_nat, aes(lhs, estimate, ymin = lwr, ymax = upr)) +
  geom_pointrange() +
  geom_hline(yintercept=0, linetype="11", colour="grey60") +
  geom_errorbar(width=0.1) + 
  coord_flip() +
  ggtitle("95% family-wise доверительный интервал") +
  ylab("Разница в среднем росте, см") +
  xlab("Страна") +
  theme_light()
```

Ожидаемо, никакой статистически значимой разницы я не выявила. 