---
title: "multcomp"
author: "Алиса Селезнева"
date: "2023-01-20"
output: html_document
---

```{r setup, include=FALSE}
knitr::opts_chunk$set(echo = TRUE)
library(tidyverse)
library(ggpubr)
```
Код из презентации для загрузки.
```{r}
soccer_general <- read.csv("soccer.csv", sep=";")[, 2:6] %>%
  mutate(Position = as.factor(Position),
         Nationality = as.factor(Nationality),
         Age = as.numeric(Age),
         Height = as.numeric(Height)) %>%
  filter(Nationality %in% c("Spanish", "Italian", "German", "English", "Argentinian"))

set.seed(1)

soccer_wrk <- soccer_general[sample(1:nrow(soccer_general), 150), ] %>%
  mutate(Nationality = factor(Nationality))

```
Построим боксплоты, чтобы взглянуть на данные и их средние.
```{r warning=FALSE}
ggplot_wrk <- ggplot(data = soccer_wrk, aes(x = Position, y = Height))+
  geom_boxplot()+
  geom_jitter(alpha = 0.5, size = 3, color = "coral2")+
  theme_minimal()
ggplot_general <- ggplot(data = soccer_general, aes(x = Position, y = Height))+
  geom_boxplot()+
  geom_jitter(alpha = 0.4, size = 1, color = "darkcyan")+
  theme_minimal()
ggarrange(ggplot_general, ggplot_wrk, col = 2)
```

Строю попарные доверительные интервалы без поправки.
```{r}
Defenders <- soccer_wrk %>% 
  filter(Position == "Defender") %>% 
  pull(Height) 

Goalkeepers <- soccer_wrk %>% 
  filter(Position == "Goalkeeper") %>% 
  pull(Height) 

Midfielders <- soccer_wrk %>% 
  filter(Position == "Midfielder") %>% 
  pull(Height)

Forwards <- soccer_wrk %>% 
  filter(Position == "Forward") %>% 
  pull(Height) 
```

```{r}
t.test(Defenders, Goalkeepers) %>% 
  with(conf.int)
```

```{r}
t.test(Defenders, Midfielders) %>% 
  with(conf.int)
```

```{r}
t.test(Defenders, Forwards) %>% 
  with(conf.int)
```

```{r}
t.test(Goalkeepers, Midfielders) %>% 
  with(conf.int)
```

```{r}
t.test(Goalkeepers, Forwards) %>% 
  with(conf.int)
```

```{r}
t.test(Midfielders, Forwards) %>% 
  with(conf.int)
```
В четырех случаях доверительный интервал не пересекает 0, это может говорить о том, что в них есть значимая статистически разница в росте. Это вратарь-нападающий, вратарь-полузащитник, защитник-полузащитник и защитник-вратарь.

Построю попарные доверительные интервалы с поправкой Бонферрони.
```{r}
bonferroni_CWER <- 1 - (0.05/6)
t.test(Defenders, Goalkeepers, conf.level = bonferroni_CWER) %>% 
  with(conf.int)
```

```{r}
t.test(Defenders, Midfielders, conf.level = bonferroni_CWER) %>% 
  with(conf.int)
```

```{r}
t.test(Defenders, Forwards, conf.level = bonferroni_CWER) %>% 
  with(conf.int)
```

```{r}
t.test(Goalkeepers, Midfielders, conf.level = bonferroni_CWER) %>% 
  with(conf.int)
```

```{r}
t.test(Goalkeepers, Forwards, conf.level = bonferroni_CWER) %>%
  with(conf.int)
```

```{r}
t.test(Midfielders, Forwards, conf.level = bonferroni_CWER) %>% 
  with(conf.int)
```
Вижу, что по результатам применения поправки Бонферрони доверительные интервалы стали шире, пары защитник-вратарь, нападающий-полузащитник, вратарь-полузащитник, вратарь-нападающий имеют значимые различия. Находку о разнице между защитником и полузащитником исключаю.

Посчитаю p-values с помощью pairwise.t.test без поправок.

```{r, echo = FALSE}
pairwise.t.test(soccer_wrk$Height, soccer_wrk$Position, p.adjust.method = "none", pool.sd = FALSE)
```

Посчитаю adjusted p-values методом Холма.

```{r}
pairwise.t.test(soccer_wrk$Height, soccer_wrk$Position, p.adjust.method = "holm", pool.sd = FALSE)
```

Посчитаю поправленные p-values методом Бенжамини-Хохберга.

```{r}
pairwise.t.test(soccer_wrk$Height, soccer_wrk$Position, p.adjust.method = "BH", pool.sd = FALSE)
```
Результаты подтвердили полученный ранее вывод.
 




